臺灣桃園地方法院刑事判決　　　　　　　93年度訴字第1619號
公　訴　人　台灣桃園地方法院檢察署檢察官
被　　　告　WANG MRS‧.
　　　　　　　　　　（現於台灣桃園女子看守所羈押中）
指定辯護人　甲○○
上列被告因違反毒品危害防制條例案件，經檢察官提起公訴（93
年度偵字第8406號），本院判決如下：
    主  文
WANG MRS‧PATCHAREE（王佩莉）共同運輸第二級毒品，處有期
徒刑柒年貳月，並於刑之執行完畢或赦免後驅逐出境。扣案之第
二級毒品安非他命肆包（毛重共捌佰陸拾公克）均沒收銷毀之，
又扣案之行李箱壹個沒收。
    事  實
一、WANG MRS‧PATCHAREE（中文姓名：王佩莉）因結婚在台居
    留，竟與姓名為CHAI之泰國籍男子共同基於運輸第二級毒品
    安非他命與私運管制物品之犯意聯絡，由WANG MRS‧PATCHA
    REE於民國93年5月29日搭機返回泰國，CHAI 即於隔日在泰
    國曼谷機場交付內藏有以外裹辣椒粉及複寫紙之第二級毒品
    安非他命計4包之行李一只予WANG MRS‧PATCHAREE，約定由
    WA NG MRS‧PATCHAREE帶回台灣並交付予姓名年籍不詳，綽
    號為「YAI」之成年男子。WANG MRS‧PATCHAREE於同年月30
    日晚間攜帶上開行李搭乘TG636次班機入境時，經內政部警
    政署航空警察局安檢隊警員，會同財政部台北關稅局稽查人
    員，在中正國際機場第一航廈入境海關檢查台查獲，起獲上
    開夾藏之安非他命4包共860公克，且扣得供其運輸毒品所用
    之行李箱1個。
二、案經內政部警政署航空警察局移送台灣桃園地方法院檢察署
    檢察官偵查起訴。
    理  由
一、訊據被告WANG MRS‧PATCHAREE固對於伊於93年5月30日搭乘
    TG636次班機進入台灣地區境內時，在其所攜帶之行李內查
    獲扣案之第二級毒品安非他命等情均坦承不諱，惟辯稱扣案
    之內藏有安非他命之行李箱一只，係伊伯母的泰國籍先生LU
    STUBTAN要伊幫忙帶回台灣，伊是在泰國曼谷機場跟LUSTUB
    TAN的朋友拿系爭行李，伊沒有打開行李箱，不知道裡面藏有
    毒品云云。經查，被告攜帶第二級毒品甲基安非他命入境台
    灣一節，核與證人即查獲人員吳福龍、許光明於偵訊時所述
    之查獲情節大致相符，且有航空警察局安檢二組查獲涉嫌毒
    品危害防制條例甲基安非他命毒品初步鑑驗報告單、台北關
    稅局扣押貨物、運輸工具收據及搜索筆錄、旅客入出境記錄
    查詢、台北關稅局稽查組X光檢查儀注檢行李報告表等文書
    各一紙及查獲行李照片四幀為證，又扣案之毒品經送驗後，
    均含有Methamphetamine及Caffeine成分，屬於毒品危害防
    制條例所規範之第二級毒品甲基安非他命，此有行政院衛生
    署管制藥品管理局管檢字第0930007140號檢驗成績書一份在
    卷可稽。次查，被告雖辯稱伊係受LUSTUBTAN之託而攜帶行
    李入境，伊並不知道裡面藏有毒品云云，然查被告於警詢時
    自陳「是一個泰國人，我都叫他CHAI，從泰國機場在我
    CHECK IN時拿給我這一件行李（行李托運號碼：668070），
    告訴我裡面是辣椒醬、香芋及檸檬茶等食品。帶這東西我沒
    有收取任何代價。」、「到台灣後交給一個YAI的男性泰國
    人。他會用電話聯絡我，再將東西交給他。」（參93年5 月
    31日警詢筆錄，偵卷第6至8頁），並於偵訊中亦稱「我不知
    道那是毒品，是那個泰國人CHAI在93年5月30日下午5點在曼
    谷機場拿給我的，告訴我裡面是辣椒醬，說如到台灣，就有
    人會打電話給我，再來跟我拿。」、「東西轉交給給一名
    BIG的人，用電話聯絡，我不記得號碼。BIG是男的，泰國人
    ，不知道他住在何處，我沒看過他，我是幫認識的泰國友人
    帶來台灣給BIG，BIG我不認識。」（參被告偵訊筆錄，偵卷
    第34、43頁），又經辯護人詢問被告後，表示「YAI」這個
    字在泰文的意思就是「BIG」的意思（參本院93年11月8日準
    備程序筆錄），故被告上開警詢、偵查中之陳述，應無顯然
    不同之處，而被告於警詢、偵查訊問時，均有通譯在旁協助
    翻譯，筆錄內容當無因語言隔閡而造成錯誤之虞，且被告於
    本院初次訊問時亦稱「是跟CHAI約在機場見面，CHAI把整個
    行李箱給我，把東西帶回台灣後，CHAI的朋友會打電話給我
    。」（參本院93年9月30日訊問筆錄）等語，被告對於行李
    交付等相關情節之陳述前後一致，尚非顯不足採，是被告嗣
    後於本院訊問時改稱係伊的伯母的先生LUSTUBTAN要求伊幫
    忙帶東西回台灣云云，已然有疑，參以本院依據被告所提供
    之地址發函桃園縣八德市戶政事務所查詢有無LUSTUBTAN此
    人
    此有桃園縣八德市戶政事務所93年11月22日桃德戶字第0930
    006391號函附卷可稽，而被告於本院審理時亦表示LUSTUB
    TAN已經搬家，不知道LUSTUBTAN現在住哪等語，益徵被告嗣
    後改稱各語，並非真切。本院認被告於偵查及本院初訊中關
    於「是CHAI的人在機場交付行李予被告，而被告預計將行李
    帶回台灣交給一個YAI的男子」等陳述，其陳述前後一致，
    應屬可採。
二、被告於偵訊及本院行準備程序時，另辯稱伊本來是訂5月2 8
    日晚上的飛機回泰國探視父親病情，因為沒有機位才改訂5
    月29日早上，而因為5月31日是星期一要上班，所以才在5月
    30日就回台灣，伊的機票錢是自己出的云云。惟查，被告於
    5月29日搭乘泰國航空TG637次班機（參旅客入出境記錄查詢
    表）前往泰國曼谷機場，而本院依職權上網查詢泰國航空網
    站（http://www.thaiairways.com.tw/），該班機抵達泰國
    曼谷機場之時間為早上11時55分，又據被告所述，伊係在5
    月30日中午與CHAI相約曼谷機場（參本院93年9月30日訊問
    筆錄），若被告上開陳述係屬事實，則被告返家探視病情之
    時間僅約24小時，衡諸台灣與泰國相隔甚遠，往來之交通費
    用亦需新台幣萬元以上，而被告在台工作之薪水收入並非豐
    碩，實無可能僅為了短短24小時的停留時間而甘願花費萬元
    以上之交通費用，再者被告係以探病為由而返回泰國，果真
    父親病重，被告又豈會不顧父親病情而僅停留24小時，凡此
    種種，均足見被告辯稱返家探視病情云云，顯不足採。
三、被告復稱機票是委由台中之友人李雲旭先行墊款購買，伊再
    於出國當日至中正機場換錢的櫃臺旁跟一個不知名的男子拿
    機票，惟依被告於本院審理時陳稱略以：伊入境台灣後，三
    年均居住在桃園地區，在台灣工作每個月薪水約二萬五到二
    萬六，如有必要可以向公司預借十萬元現金，伊自己訂過往
    返台灣、泰國的機票，本次往返機票是伊請李雲旭幫忙訂的
    ，因為李雲旭人在台中，所以約定事後再將機票錢給李雲旭
    ，伊是到機場換錢的櫃臺旁邊跟一個不知名的男子拿機票（
    參本院94年1月5日審判筆錄）等語，可知被告並非第一次往
    返台灣、泰國兩地，其自己也會訂機票，況且入境台灣均居
    司抑或坊間旅行社洽訂機位，實無捨近求遠委託遠在台中之
    李雲旭代為墊款訂機位之必要性，又被告亦自陳伊尚未給付
    機票錢予李雲旭，足見被告往返機票應係由李雲旭所主動提
    供，被告辯稱機票錢係自行出資云云，不足可信。綜上所述
    ，被告返家探視父親病情及訂購機票之流程，在在與常情不
    符，堪認被告前往泰國應係另有目的。再查，委託他人或受
    友人之託，乘搭乘飛機之便而攜帶物品進出國境，雖屬一般
    社會常情，然均係以體積較小、價值較高且易於攜帶之物品
    為常態，又一般旅客搭乘飛機，其攜帶行李之限制為一大一
    小，即旅客僅可托運大行李一只，而隨身攜帶小行李一只上
    機，本件據被告所辯係CHAI直接在機場內交付扣案之行李箱
    一只，而本件被告被查獲時，亦僅有扣案之行李箱係用托運
    之方式進入台灣，顯見被告早已知悉CHAI會委託伊攜帶扣案
    之行李箱入境，並非如被告所稱是跟CHAI約在機場見面後，
    CHAI在伊CHECK IN的時候才請伊幫忙帶東西回台灣云云，否
    則被告應係攜帶兩個行李箱進入台灣方符事理。又據被告所
    稱CHAI告知行李箱內係存放辣椒醬、香芋及檸檬茶等食品，
    惟辣椒醬、香芋及檸檬茶等食品，價值均非貴重，如真有運
    輸進入台灣之必要性，則採取郵寄之方式理應較經濟划算，
    當無特地委託他人以搭乘飛機之方式運送之必要。從而本件
    被告前往泰國既非探視父親病情，往返機票復係由他人出資
    ，佐以被告於曼谷機場時碰到CHAI時，即已預先知情CHAI
    會委託伊攜帶行李箱進入台灣境內，是被告往返台灣、泰國
    二地，其目的應即係為幫CHAI攜帶行李進入台灣，已如前述
    ，又衡情辣椒醬、香芋及檸檬茶等食品，價值幾希，郵寄即
    可，無須以人員特地搭乘飛機托運，其合理解釋應係行李箱
    內所藏放之物品為非法物品，CHAI為避免用郵寄之方式會遭
    沒入，而要求被告與其配合，由被告攜帶進入台灣，顯見被
    告與CHAI之男子間，顯有犯意之聯絡，被告辯稱不知道行李
    箱裡面藏有毒品云云，顯不足採。綜上，本件被告運輸第二
    級毒品之犯行，事證明確，犯行堪以認定。
四、查甲基安非他命係毒品危害防制條例第2條第2項所列之第二
    級毒品，亦為行政院依懲治走私條例第2條第4項公告之甲類
    管制進出口物品。核被告所為，係犯毒品危害防制條例第4
    條第2項之運輸第二級毒品罪及懲治走私條例第2條第1項之
    私運管制物品進口罪。被告與CHAI之泰國籍男子者間有犯意
    之聯絡，行為之分擔，均為共同正犯。被告持有毒品之低度
    行為，應為運輸毒品之高度行為所吸收，不另論罪。又被告
    以一私運行為，同時觸犯上開二罪名，為想像競合犯，應依
    刑法第55條之規定，從一重之運輸第二級毒品罪處斷。爰審
    酌被告素行，由國外私運入境之第二級毒品數量及純度，助
    長毒品氾濫，對國民健康與社會安寧秩序所生之危害非輕，
    及其犯罪後之態度等一切情狀，量處如主文所示之刑。又被
    告 WANG MRS ‧ PATCHAREE 為泰國人，依刑法第 95 條規
    定，諭知被告於刑之執行完畢或赦免後驅逐出境，以資懲戒
    。至扣案之安非他命 4 包（毛重 860 公克）），係屬第二
    級毒品，應依毒品危害防制條例第 18 條第 1 項前段規定
    宣告沒收銷燬之；扣案之行李箱一個，係共犯 CHAI 所有供
    與被告共同犯罪所用之物，已據被告陳明在卷，應依同條例
    第 19 條第 1 項規定併為沒收之諭知。
四、據上論斷，應依刑事訴訟法第299條第1項前段，懲治走私條
    例第2條第1項、第11條，毒品危害防制條例第4條第2項、第
    18條第1項前段、第19條第1項，刑法第11條、第28條、第55
    條、第95條，判決如主文。
本案經檢察官張啟聰到庭執行職務。
中　　華　　民　　國　　94　　年　　1　　月　　19　　日
                  刑事第五庭    審判長法　官  潘政宏
                  　                  法  官  邱滋杉
                                      法  官  周炳全
上正本證明與原本無異。
如不服本判決，應於送達後10日內，向本院提出上訴狀。
                                      書記官  陳夏施
中　　華　　民　　國　　94　　年　　1 　　月　　25　　日
附錄：本判決論罪科刑法條全文
毒品危害防制條例第四條
製造、運輸、販賣第一級毒品者，處死刑或無期徒刑；處無期徒
刑者，得併科新台幣一千萬元以下罰金。
製造、運輸、販賣第二級毒品者，處無期徒刑或七年以上有期徒
刑，得併科新台幣七百萬元以下罰金。
製造、運輸、販賣第三級毒品者，處五年以上有期徒刑，得併科
新台幣五百萬元以下罰金。
製造、運輸、販賣專供製造或施用毒品之器具者，處一年以上七
年以下有期徒刑，得併科新台幣一百萬元以下罰金。
前四項之未遂犯罰之。
毒品危害防制條例第十八條
查獲之毒品及專供製造或施用毒品之器具，不問屬於犯人與否，
均沒收銷燬之。但合於醫藥或研究之用者，得不予銷燬。
前項合於醫藥或研究用毒品或器具之管理辦法，由法務部會同行
政院衛生署定之。
毒品危害防制條例第十九條
犯第四條至第九條、第十二條、第十三條或第十四條第一項、第
二項之罪者，其供犯罪所用或因犯罪所得之財物，均沒收之，如
全部或一部不能沒收時，追徵其價額或以其財產抵償之。
為保全前項價額之追徵或以財產抵償，得於必要範圍內扣押其財
產。
犯第四條之罪所使用之水、陸、空交通工具沒收之。
懲治走私條例第二條
私運管制物品進口﹑出口逾公告數額者，處七年以下有期徒刑，
得併科新台幣二十萬元以下罰金。
以犯前項之罪為常業者，處三年以上十年以下有期徒刑，得併科
新台幣三十萬元以下罰金。
第一項之未遂犯罰之。
第一項所稱管制物品及其數額，由行政院公告之。
懲治走私條例第十一條
走私行為之處罰，海關緝私條例及本條例無規定者，適用刑法或
其他有關法律。
